臺灣高等法院高雄分院刑事裁定
111年度抗字第275號
抗  告  人  
即受刑人    洪閔偉


上列抗告人因聲明異議案件，不服臺灣高雄地方法院中華民國11
1年8月16日裁定(111年度聲字第1212號)，提起抗告，本院裁定
如下：
    主  文
抗告駁回。
    理  由
一、本件抗告意旨略以：
  ㈠刑事訴訟法第484條之條文内容並未限定係「最後事實審之法
    院」，故在上訴審維持第一審判決之場合，第一審法院仍不
    失為於主文内實際宣示其主刑、從刑之裁判。原裁定遽認本
    件「諭知該裁判之法院係臺灣高等法院高雄分院」，所持見
    解，洵非的論。
  ㈡原裁定謂刑事訴訟法第304條「無管轄權之案件，應諭知管轄
    錯誤之判決，並同時諭知移送於管轄法院」僅就「判決」而
    為規定，針對「裁定」尚無類似或準用之明文，遂認無從逕
    以管轄錯誤為由諭知移送他院審理云云。惟本件縱無類似或
    準用之具體規定，然「類推適用」乃為補足法律闕漏之重要
    法理與原則。矧查，刑事訴訟法就裁定管轄錯誤規定，亦無
    準用第304條之規定為補足此法律之闕漏，顯有待法官造法
    而類推適用第304條之規定。從而本件縱認原審法院無管轄
    權，適自應類推適用刑事訴訟法第304條之規定為移轉管轄
    之裁定，而不應逕行駁回聲請之裁定，以符程序正義與時效
    。為此請求撤銷原裁定云云。
二、按受刑人以檢察官執行之指揮為不當者，得向諭知該裁判之
    法院聲明異議；法院應就疑義或異議之聲明裁定之，刑事訴
    訟法第484條、第486條分別定有明文。又按刑事訴訟法第48
    4條所稱「諭知該裁判之法院」，乃指對被告之有罪判決，
    於主文內實際宣示其主刑、從刑之裁判而言，倘其聲明異議
    係向其他無管轄權之法院為之，其聲請為不合法，應由程序
    上駁回，無從為實體上之審查。又按刑事訴訟法第304條規
    定：「無管轄權之案件，應諭知管轄錯誤之判決，並同時諭
    知移送於管轄法院。」係針對「判決」而設，「裁定」則無
    類似或準用之明文。
三、經查：
　㈠本件聲明異議人即抗告人（下稱抗告人）因偽造有價證券等
    案件，經原審109年度訴字第583號、109年度易字第309號判
    決犯偽造有價證券罪、詐欺取財罪、業務侵占罪共6罪，應
    執行有期徒刑4年6月，抗告人提起上訴，經本院110年度上
    訴字第903號、110年度上易字第454號判決原判決部分撤銷
    ，部分上訴駁回，應執行有期徒刑3年10月後，經最高法院1
    11年度台上字第2015、2016號判決上訴駁回確定，由臺灣高
    雄地方檢察署檢察官以111 年度執字第3165號執行等情，有
    上開判決及臺灣高等法院被告前案紀錄表附卷可稽，復經原
    裁定法院調取臺灣高雄地方檢察署檢察官以111 年度執字第
    3165號執行卷宗核閱屬實。是此部分「諭知該裁判之法院」
    係指本院，倘抗告人認檢察官執行指揮不當，應向本院聲明
    異議，方屬適法，故原裁定法院既非諭知該裁判之法院，依
    法就本案之聲明異議即無管轄權。準此，抗告人誤向原裁定
    法院聲明異議自為不合法，應予駁回。原裁定經核於法尚無
    違誤。
  ㈡抗告意旨謂原審法院縱認無管轄權，亦應類推適用刑事訴訟
    法第304條之規定為移轉管轄之裁定云云。惟刑事訴訟法第3
    04條之規定係針對「判決」而設，「裁定」則無類似或準用
    之明文，已如前述，則抗告人誤向原裁定法院聲明異議，原
    裁定無從逕以管轄錯誤為由諭知移送本院審理，而駁回其聲
    明異議，核無不合。抗告意旨所為指摘，自非有理由，其抗
    告應予駁回。
據上論結，應依刑事訴訟法第412條，裁定如主文。
中　　華　　民　　國　　111 　年　　9 　　月　　23　　日
                  刑事第九庭    審判長法  官  莊崑山
                                      法  官  林家聖
                                      法  官  惠光霞
以上正本證明與原本無異。
如不服本裁定應於送達後5日內向本院提出再抗告狀。
中　　華　　民　　國　　111 　年　　9 　　月　　23　　日
                                      書記官  黃月瞳